臺灣臺北地方法院行政訴訟裁定　
111年度全字第6號
聲  請  人  
即  債權人  財政部關務署臺北關

代  表  人  陳世峰（關務長）    



相  對  人  
即  債務人  東方航空貨運承攬有限公司

代  表  人  楊國華（董事）    


上列當事人間海關緝私條例事件，債權人聲請假扣押，本院裁定
如下：
    主  文
聲請人得對於相對人之財產於新臺幣貳佰貳拾壹萬肆仟捌佰壹拾
元範圍內為假扣押。
相對人如為聲請人供擔保新臺幣貳佰貳拾壹萬肆仟捌佰壹拾元，
或將聲請人請求之金額新臺幣貳佰貳拾壹萬肆仟捌佰壹拾元提存
後，得免為或撤銷假扣押。
聲請訴訟費用由相對人負擔。　
    理  由
一、按「受處分人未經扣押貨物或提供適當擔保者，海關為防止
    其隱匿或移轉財產以逃避執行，得於處分書送達後，聲請法
    院假扣押或假處分，並免提擔保。但受處分人已提供相當財
    產保證者，應即聲請撤銷或免為假扣押或假處分」，海關緝
    私條例第49條之1第1項定有明文。次按行政訴訟法第293條
    第1項規定：「為保全公法上金錢給付之強制執行，得聲請
    假扣押」，同法第297條準用民事訴訟法第527條規定「假扣
    押裁定內，應記載債務人供所定金額之擔保或將請求之金額
    提存後，得免為或撤銷假扣押」。　
二、本件聲請意旨略以：相對人因違反海關緝私條例，經聲請人
    於民國109年10月23日、111年5月23日、111年5月23日、111
    年5月23日、111年5月16日、111年5月20日分別以109年第00
    000000號、109年第00000000號、109年第00000000號、109
    年第00000000號、109年第00000000號、111年第00000000號
    處分書處相對人罰鍰合計新臺幣（下同）221萬4,810元，處
    分書業已送達在案。因相對人未就上開欠款提供足額擔保，
    為防止其隱匿或移轉財產以逃避執行，爰依海關緝私條例第
    49條之1、關稅法第48條第2項、行政訴訟法第293條規定，
    請准免提供擔保，將相對人所有財產於債權額221萬4,810元
    範圍內為假扣押。
三、經核聲請人就其主張及假扣押原因，已提出相關處分書、送
    達證書、稅務電子閘門財產所得調件明細表等影本為相當之
    釋明，尚無不合。依首開規定，本件聲請應予准許。但相對
    人如為聲請人提供擔保金221萬4,810元，或將同額之請求金
    額提存後，得免為或撤銷假扣押。
四、依海關緝私條例第49條之1第1項、行政訴訟法第104條、民
    事訴訟法第95條、第78條、第527條，裁定如主文。
中　　華　　民　　國　　111 　年　　6 　　月　　24　　日
　　　　　　　　  行政訴訟庭  法　官　范智達
上為正本係照原本作成。
如不服本裁定，應於送達後10日內以原裁定有違背法令為理由向
本院提出抗告狀（須按他造人數附繕本）。
中　　華　　民　　國　　111 　年　　6 　　月　　24　　日
　　　　　　　　　　　　　    書記官　蔡凱如